【裁判字號】    91,勞簡抗,1
【裁判日期】    920130
【裁判案由】    給付薪資
【裁判全文】
臺灣雲林地方法院民事裁定  九十一年度勞簡抗字第一號
    抗  告  人  興松有限公司
    法定代理人  甲○○
    代  理  人  乙○○
    相  對  人  丁○○
                丙○○
右抗告人與相對人間請求給付薪資事件，抗告人對於中華民國九十一年十月二十五日
本院北港簡易庭九十年度港簡字第一號裁定，提起抗告，本院裁定如左：
      主      文
抗告駁回。
抗告費用由抗告人負擔。
      理      由
一、抗告意旨略以：裁判送達，因生不變期間起算之效力，其送達應符合民事訴訟法
    所定法定程式為前提。倘原裁定以「寄存送達」方法為之，自應符合民事訴訟法
    第一百三十八條之規定，始生合法送達之效力。而寄存送達，除將應受送達之文
    書，寄存於送達地之自治或警察機關外，並須製作送達通知書，記明寄存文書之
    處所，黏貼於應受送達人住居所、事務所或營業所門首，俾應受送達人知悉寄存
    之事實，前往領取，二者缺一，均不能謂為合法之送達。本件送達於抗告人之文
    書，並未踐行上述「黏貼於門首」之法定程序，原裁定以「有卷附送達證書可稽
    」，認定符合寄存送達要件，事實認定未臻明確，有適用法律不當情事。該文書
    寄存送達，固有送達證書為憑，惟不當然表示該文書確已黏貼於門首，此部分有
    詳加調查必要，爰提起抗告等語。
二、按「民事訴訟法第一百三十八條所規定之寄存送達，限於不能依同法第一百三十
    六條及第一百三十七條規定行送達者，始得為之，設其送達之處所，雖原為應受
    送達人之住居所、事務所或營業所，而實際上已變更者，該原住居所、事務所或
    營業所，即非應為送達之處所，自不得於該原處所為寄存送達。又依第一百三十
    八條之規定為寄存送達，除須將應送達之文書寄存送達地之自治或警察機關外，
    並須製作送達通知書，記明寄存文書之處所，黏貼於應受送達人住居所、事務所
    或營業所門首，俾應受送達人知悉寄存之事實，前往領取，二者缺一均不能謂為
    合法之送達」；「民事訴訟法第一百三十八條規定，送達不能依前二條規定為之
    者，得將文書寄存送達地之自治或警察機關，並作送達通知書，黏貼於應受送達
    人住居所、事務所或營業所門首，以為送達。故為寄存送達者，除須具有不能依
    前二條為送達之情形外，並須作送達通知書，黏貼於應受送達人住居所、事務所
    或營業所門首，始有送達之效力」；又「當事人之訴訟能力不因委任訴訟代理人
    而喪失，仍得自為訴訟行為而收受訴訟文書之送達，且向當事人本人為送達，於
    該當事人既無不利，即應認已生送達之效力。」最高法院著有六十四年台抗字第
    四八一號判例、四十一年台抗字第五九號判例、八十七年台抗字第六六一號判決
    可循。
三、本件抗告人以原審裁定（即九十一年九月二十五日以上訴逾期，駁回上訴之裁定
    ）之送達，雖於九十一年十月三日以「寄存送達」為之，惟未踐行「黏貼於門首
    」之法定程序，不得僅以送達證書記載寄存送達，即遽認為合法送達等語。惟查
    ：(1)本件兩造給付薪資事件，經原審於九十一年六月二十八日判決，抗告人及訴
    訟代理人乙○○委任狀均記載營業所及住居所，為雲林縣北港鎮○○路六號，有
    判決書及委任狀可按（判決書於九十一年七月九日寄存送達）。(2)抗告人於九十
    一年八月二十九日提起上訴。(3)原審於九十一年八月三十日通知補費（九十一年
    九月六日寄存送達）。(4)嗣未依期補費，原審於九十一年九月二十五日以上訴逾
    期，裁定駁回上訴（九十一年十月三日寄存送達）。(5)抗告人於九十一年十月十
    五日提起抗告。(6)原審於九十一年十月二十五日，以抗告逾期，裁定駁回抗告。
    (7)抗告人於九十一年十一月八日提起抗告，有上開上訴狀、裁定書、抗告狀、送
    達證書等資料可按。從上述文書送達以觀，抗告人並非未收到，否則其又何以知
    悉提起上訴或抗告。再者，抗告人公司之營業所，設於雲林縣北港鎮○○路六號
    ，並「未變更」，亦經抗告人陳明，且其委任狀及抗告狀，記載抗告人之營業所
    為雲林縣北港鎮○○路六號，本院對上開營業所送達，亦無不合。至抗告人上訴
    狀或抗告狀，或有訴訟代理人乙○○之記載，原審對抗告人本人送達，對於抗告
    人並無不利，揆諸前項，亦無不合。此外，抗告人主張本件文書雖寄存送達，惟
    未製作送達通知書，記明寄存文書之處所，並「黏貼」於應受送達人營業所之「
    門首」，認所為之寄存送達不合法等語。惟查，證人吳基豪即負責送達該文書之
    郵差到庭證稱：送到興松有限公司是我送的．．．我有送到興松有限公司，我們
    送去如果他們不在，我們會用通知書把它貼在門首，原則上是通知二次，到第三
    次才貼在門首（再問：本件送達是否貼在門首？）答：我們只要沒有人領，就會
    把它貼在門首等語。從證人吳基豪之證詞以觀，本件系爭文書，應已依規定送達
    ，至為明確。抗告人空言否認送達不合法等情，不足採信。
四、從而，原審以抗告人提起抗告逾期，於九十一年十月二十五日以九十年度港簡字
    第一號裁定駁回抗告，自無不合。抗告意旨仍指摘該裁定不當，求予廢棄，應無
    理由。
五、據上論結，本件抗告為無理由，爰依民事訴訟法第九十五條、第七十八條，裁定
    如主文。
中      華      民      國    九十二    年      一      月     三十     日
                                    臺灣雲林地方法院民事庭
~B審判長法官  蕭守田
~B法      官  蔣得忠
~B法      官  林秋火
右為正本係照原本作成。
不得抗告。
中      華      民      國    九十二    年      一      月     三十     日
~B法院書記官  來炳煌


司法院資訊處製作；財團法人民間司法改革基金會備份。
